---
title: "Taller de Interpolacion"
output:
  html_document:
    df_print: paged
  html_notebook: default
  pdf_document: default
---

```{r setup, include=FALSE}
knitr::opts_chunk$set(echo = TRUE)
```

#### Integrantes:

- Andres Camilo Giraldo 
- Erika Alejandra Gonzalez
- Leonel Steven Londoño    

---

<center>
#### <span style="color:gray"> Librerias requeridas </span>
</center>
```{r}
require(PolynomF)
require(pracma)
```

---
###  <span style="color:gray"> Punto 1 </span>

Sean x1, . . ., xn algunos números diferentes por pares y sean y1, . . ., yn algunos números. Entonces existe un único polinomio P de grado ≤ n − 1 tal que:

P(xj) = yj para cada j en [1,...,n].

Lo anterior se demuestra de la siguiente forma:

1. Los coeficientes del polinomio estan denotados asi: c0,..., cn entonces el polinomio se representa asi:


P(x) = c0 + c1x + c2x0^2 + ... + c(n-1)x^(n-1).

2. Sustituyendo x = x1, luego x = x2, etc., hasta x = xn, obtenemos el siguiente sistema de ecuaciones lineales para las incógnitas: 

c0 + x1+c1 + ... + x(n-1)c(n-1) = y1
c0 + xn+c1 + ... + x(n-1)c(n-1) = yn


3. La matriz de este sistema es la matriz de Vandermonde asociada a los puntos x1, . . ., xn, y el sistema se escribe brevemente en la forma:

V(x1,..., xn)c = y

donde c = ck−1 n k=1 es el vector de los coeficientes incognitos.

4. El determinante de este sistema es el determinante de Vandermonde y se calcula como el
producto de todas las diferencias xj − xi con i < j:

det V(x1, ... , xn) = ∏ (xk - xj).

j,k∈{1,...,n} j<k


5. Finalmente:

Como los puntos x1, . . ., xn son diferentes por pares, todas estas diferencias xk − xj son distintas de cero, y el determinante es distinto de cero. Por lo tanto, el sistema de ecuaciones lineales tiene una solución única, esto es, existe un único polinomio que cumple con dichas propiedades.

---

### <span style="color:gray"> Punto 2 </span>

Al resolver el ejercicio se encuentra que la funcion que pasa por los 3 puntos es:

f(x)=10+ x + 4x^2 + (-23/4) x^2 * (x-1)

Para verificar que esta sea la funcion se evalua en los puntos dados:

f(0) =  10   
f(1) =  15   
f(2) =  5   

Finalmente se halla la derivada de la funcion:

f'(x) = 1 + 4 * (2 * x) + ((-23/4) * (2 * x) * (x - 1) + (-23/4) * x^2)

Se evalua la derivada en x0 = 0 y se halla que la tangente es:

f'(0) =  1

```{r}

#Funcion que nos va a obtener la funcion que pasa por los puntos
interpolacionNewton = function(x, y, a) {
  cantidadPuntos = length(x)
  coeficientes = matrix(rep(NaN, times =cantidadPuntos^2), nrow = cantidadPuntos, ncol = cantidadPuntos)
  
  coeficientes[,1] = y
  coeficientes[1,2]=1
  for (i in 2:cantidadPuntos) {
    coeficientes[i:cantidadPuntos, i] = (coeficientes[i:cantidadPuntos, i-1] - coeficientes[(i-1):(cantidadPuntos-1), i-1] ) / (x[i:cantidadPuntos] - x[1:(cantidadPuntos-i+1)])
  }
  fAux1 = (coeficientes[1,2]-coeficientes[2,2])/(x[1]-x[2])
  fAux2 = (fAux1-coeficientes[3,3])/(x[1]-x[3])
  
  funcionInterpolada <- function(x) coeficientes[1,1]+coeficientes[1,2]*x+fAux1*x^2+fAux2*x^2*(x-1) 
  
  return(funcionInterpolada)
}

#Valores de entrada
puntosX = c(0,1,2)
puntosY = c(10,15,5)
#Se obtiene el resultado
funcionInterpolada <- interpolacionNewton(puntosX,puntosY,1)
cat("\nFuncion que para por los tres puntos: f(x)=10+x+4*x^2+(-23/4)*x^2*(x-1) \n")
#Se comprueba que funcion sea correcta
cat("\nSe evalua la funcion en los puntos dados para comprobarla: \n")
cat("f(0) = ", funcionInterpolada(0), "\n")
cat("f(1) = ", funcionInterpolada(1), "\n")
cat("f(2) = ", funcionInterpolada(2), "\n")
#Para evaluar la tangete se deriva la funcion y se evalua
expresionFuncion <-expression(10+x+4*x^2+(-23/4)*x^2*(x-1))
derivada <-D(expresionFuncion,"x")
cat("\nDerivada de la funcion: ")
print(derivada)
cat("\nLa tangente evaluada en x0 es: f'(0) = ",
    1 + 4 * (2 * 0) + ((-23/4) * (2 * 0) * (0 - 1) + (-23/4) * 0^2))


```
---

### <span style="color:gray"> Punto 3: </span>
Construya un polinomio del menor grado que interpole una funci´on f(x) en los siguientes datos:
f(1) = 2; f(2) = 6; f'(1) = 3; f'(2) = 7; f''(2) = 8

```{r}
f <-c(2,3,6,7,8)
x <-c(1,1,2,2,2)

policoef <-c()
policoef[1]=f[1]
policoef[2]=f[2]
policoef[3]=(-f[2])/(x[3]-x[1])
policoef[4]=((f[4]-(f[3]-f[2]))-(policoef[3]))/(x[4]-x[1])
policoef[5]= ((f[5]- (f[4]-(f[3]-f[2])))-(policoef[4]))/(x[5]-x[1])

print(policoef)

cat("polinomio")
cat(policoef[1],"+",policoef[2],"( x-",x[1],")+",policoef[3],"( x-",x[2],")",x[3],"+",policoef[4],"( x-",x[2],")",x[3],"( x-",x[3],")",policoef[5],"( x-",x[2],")",x[4],"( x-",x[3],")",x[5])

```
--- 

### <span style="color:gray"> Punto 4: </span>
Con la función f(x) = lnx construya la interpolación de diferencias divididas en x0 = 1; x1 =
2 y estime el error en [1, 2]
```{r}
f <- function(x){
  return(log(x))
}

diferencias_divididas <- function(funcion_y){
  diferencias <- c(0)
  contador = 1
  
  diferencias[contador] = (funcion_y[contador+1]-funcion_y[contador])/(y[contador+1]-y[contador])
  contador=contador+1
  
  while( contador < 5){
    
    diferencias[contador] = (funcion_y[contador+1]-funcion_y[contador])/(y[contador+1]-y[contador]) 
    
    contador=contador+1
    
  }
  print(diferencias)
}

error <-function(f,deg,sec){
  x=0;
  while (x < deg){
    f= D(f,'x');
    x=x+1;
  }
  return (sec*abs(eval(f)));
}
funcion_y <- c(0)
y <- c(0)
contador <- 1


for (i in 1:5){
  
  imagen <- f(i)
  funcion_y[contador]=imagen
  y[contador]=i
  contador=contador+1
}

tabla = data.frame(y,funcion_y)
print(tabla)

#diferencias divididas
diferencias_divididas(funcion_y)

#error
lagrange1 <- abs((1.5-y[1])*(1.5-y[2])/factorial(2))

f = expression(log(x))
error_diferencias = error(f,2,lagrange1)


cat("Error: ",error_diferencias)

```
---
### <span style ="color:gray" > Punto 5: </span>
a) Splines cubicos para el ejercicio del perrito:

```{r}

#Funcion que grafica los puntos de un sector y los une usando splines
graficarParte <- function(cordenadasX, cordenadasY){
  plot(cordenadasX, cordenadasY, xlim=c(1,30), ylim=c(2, 20))
  lines(spline(cordenadasX, cordenadasY, n = 20), col = 2)
  par(new = TRUE)
}

#Coordenadas del perro en X
cordenadasX <- c(
  1,2,6,9,14,17.6, 17.6,20,23,24.5,26.5,28.7,29.1, 28.4,29,29.275,
  1,5.39,8.62, 7.9,8.1,8.62, 7.9,9,11.5,13.76,16.95,20.22,23.5,26.83,28.45,29.1)
#Coordenadas del perro en Y
cordenadasY <- c(
  3,3.7,4.5,7.12,6.7,4.45, 4.45,7,6.5,5.6,5.87,4.8,3.71, 5.1,4.1,3,
  3,2.5,3.16, 2.03,2.6,3.16, 2.03,1.9,2.15,1.85,1.85,1.8,1.55,1.54,2.35,3.71) 

#Se grafica el perro por segmentos para que los spline funcionen bien

graficarParte(cordenadasX[1:6], cordenadasY[1:6])
graficarParte(cordenadasX[7:13], cordenadasY[7:13])
graficarParte(cordenadasX[14:16], cordenadasY[14:16])
graficarParte(cordenadasX[17:19], cordenadasY[17:19])
graficarParte(cordenadasX[20:22], cordenadasY[20:22])
graficarParte(cordenadasX[23:32], cordenadasY[23:32])
graficarParte(cordenadasX[23:32], cordenadasY[23:32])

```

b) Splines cubicos para el ejercicio de la mano:

```{r}

cordenadasManoX <- c(278.9,68.21,289.9,61.82,305.4,325.5,342.0,50.55,295.1,274.1,363.0,308.8,42.02,41.42,254.6,328.3,388.0,42.63,254.9,84.35,345.6,73.70,411.1,94.40,29.23,255.8,416.3,147.1,204.0,19.49,141.6,377.0,412.6,154.1,190.9,60.60,216.2,268.6,16.14,91.97,137.3,46.29,10.05,199.8,158.7,233.6,89.84,10.35,42.33,294.2,131.3,249.7,91.05,11.88,32.58,162.0,205.6,20.40,306.4,132.2,263.1,91.05,166.6,309.7,129.1,212.3,97.75,279.3,110.5,297.2,166.3,170.2,205.3,
186.4)
cordenadasManoY <- c(0.914,2.741,17.05,37.76,39.28,53.60,80.70,92.88,109.6,114.8,116.9,122.1,131.6,143.7,146.8,155.9,162.9,171.4,175.4,189.4,192.8,195.2,99.2,201.9,205.9,219.0,219.6,228.1,228.7,229.0,229.0,230.2,237.2,238.1,238.4,240.0,248.5,250.0,257.6,257.9,261.3,276.5,282.3,294.2,299.3,306.7,312.1,317.3,323.4,327.7,331.6,343.8,345.9,349.3,350.2,350.5,353.3,355.7,368.8,374.9,393.4,398.9,402.0,419.6,420.9,422.4,433.0,433.9,437.3,437.9,445.2,466.2,466.8,479.0)

plot(cordenadasManoX,cordenadasManoY, pch=19, cex=0.5, col = "red", asp=1,xlab="X", ylab="Y", main="Mano", type = "p")


```
---

### <span style="color:gray"> Punto 7: </span>

Sea f(x) = e^x en el intervalo de [0, 1] utilice el método de lagrange y determine el tamaño del paso que me produzca un error por debajo de 10−5. Es posible utilizar el polinomio de Taylor para interpolar en este caso? 
El polinomio de taylor da una aproximacion correcta hasta determinado punto de la funcion dada es de importancia tener en cuenta el centro del polinomio,dicho polinomio tiene grado 4.

```{r}
require(pracma)
f <- function( x )
{
  exp(x) 
}
lagrange = function(x,y,n)
  { 
  nLength = length(x) 
  if(n < min(x) || max(x) < n) stop("Fin interpolacion")
  X = matrix(rep(x, times= nLength),  nLength,  nLength, byrow=T)
  meN = n - X; diag(meN) = 1
  miDd = X - t(X); diag(miDd) = 1
  Lnk = apply(meN, 1, prod)/apply(miDd, 2, prod)
  sum(y*Lnk)
}
graficas= function(pval,paso,paso1)
{
  curve(f, col= "green", from = -10, to= 10)
  curve(pval[1]*x^(4)+pval[2]*x^(3)+pval[3]*x^(2)+pval[4]*x+pval[5],add=TRUE, col="blue", from = -100, to= 100)
  curve(g, col= "red", from = -10, to= 10)
  curve(paso[1]*x^(4)+paso[2]*x^(3)+paso[3]*x^(2)+paso[4]*x+paso[5],add=TRUE, col="green", from = -100, to= 100 )
  curve(paso1[1]*x^(4)+paso1[2]*x^(3)+paso1[3]*x^(2)+paso1[4]*x+paso1[5],add=TRUE, col="green", from = -100, to= 100 )
  cat(pval[1],"x^(4)+",pval[2],"*x^(3)+",pval[3],"*x^(2)+",pval[4],"x+",pval[5],"/n")
  #positivo
  cat(paso[1],"x^(4)+",paso[2],"*x^(3)+",paso[3],"*x^(2)+",paso[4],"x+",paso[5],"/n")
  #negativo
  cat(paso1[1],"x^(4)+",paso1[2],"*x^(3)+",paso1[3],"*x^(2)+",paso1[4],"x+",paso1[5],"/n")
  
}


x<-c(0,0.25,0.5,0.75,1)
y<-f(x[1:5])
lagrange(x[1:5],y[1:5],0.5)

f = function(x) exp(x)
g= function (x) 1/x
pval = taylor(f, 0, 4) 
paso= taylor(g, 5, 4)
paso1=taylor(g,-5,4)

graficas(pval,paso,paso1)
```
--- 
### <span style="color:gray"> Punto 8: </span>

Considere el comportamiento de gases no ideales se describe a menudo con la ecuaci´on virial
de estado. los siguientes datos para el nitrógeno $$N_2$$

a)

``` {r}

#Datos de Entrada
Temperatura <- c(100,200,300,400,500,600)
B <- c(-160, -35, -4.2, 9, 16.9, 21.3)

#Matriz de coeficientes
coeficientes <- matrix(c(rep(1:36)), byrow = T, nrow = 6, ncol = 6)

#Se llena la matriz de coeficientes
for (i in 1:6) {
  for (j in 1:6) {
    if(j == 1){
      coeficientes[i,j] <- 1
    }
    else{
      coeficientes[i,j] <- Temperatura[i]^(j-1)
    }
  }
}

#Se resuelve el sistema
solucionSistema <- solve(coeficientes,B)

Polinomio <- function(x){
  return (solucionSistema[1]
          +solucionSistema[2]*x
          +solucionSistema[3]*x^2
          +solucionSistema[4]*x^3
          +solucionSistema[5]*x^4
          +solucionSistema[6]*x^5)
}

cat("\n", "Polinomio interpolante para el caso: ", 
          solucionSistema[1],
          "+",solucionSistema[2],"*x",
          "+",solucionSistema[3],"*x^2",
          "+",solucionSistema[4],"*x^3",
          "+",solucionSistema[5],"*x^4",
          "+",solucionSistema[6],"*x^5", "\n")

```
b)

```{r}

#Se evalua el polinomio en 450 K
segundoCoeficiente <- Polinomio (450)

cat("\nEl segundo coeficiente virial es: ", segundoCoeficiente)

#Datos para hallar el tercer coeficiente
V = 227000
P = 1e-5
R = 8.314472

PV = P*V
RT = R*450

PVRT <- PV/RT
#Se obtiene PV/RT
cat("\nPV/RT con T = 450 es:",PVRT, "\n")
#Se calcula el tercer coeficiente
tercerCoeficiente = ((PVRT)-1-(B/V))*(V^2)

cat("\nEl tercer coeficiente virial es: ", tercerCoeficiente[1], "\n")

```
c)

```{r}
#Se grafican los puntos y el polinomio
plot(Polinomio, xlim = c(50,650), col="white",main = "Sistema de ecuaciones", axes=FALSE, xlab="Temperatura", ylab = "B")
par(new=TRUE)
plot(Temperatura,B, xlim=c(50, 650), col="blue")
curve(Polinomio, add=T)

```
d)
```{r}

plot(Polinomio, xlim = c(50,650), col="white",main = "Sistema de ecuaciones", axes=FALSE, xlab="Temperatura", ylab = "B")
par(new=TRUE)
plot(Temperatura,B, xlim=c(50, 650), col="blue")
curve(Polinomio, add=T)
#Se obtiene polinomio que resuelve el sistema usando la libreria PolynomF
PolinomioPorLibreria = poly_calc(Temperatura,B)

curve(PolinomioPorLibreria, col = "violet", add = T)

cat("\nEl Polinomio usando la libreria PolynomF es: ")
print(PolinomioPorLibreria)

#Comparando resultados
cat("\nB en T = 450 es:",PolinomioPorLibreria(450),"\n\n")

ValorPorLagrange = lagrangeInterp(Temperatura,B, 450)
cat("\nValor con la funcion LagrangeInterp en T=450 es:", ValorPorLagrange,"\n\n")

```


e)

Se concluye que el metodo de lagrange es mas eficiente esto se debe por que: 
Usando lagrange el resultado se obtuvo con un total de 72 multiplicaciones mientras que el teorico re realizo con un total de 90, mucho mas grande al de lagrange. 
